【裁判字號】    98,交抗,503
【裁判日期】    980728
【裁判案由】    聲明異議
【裁判全文】
臺灣高等法院高雄分院刑事裁定         98年度交抗字第503號
抗  告  人
即受處分人  甲○○
上列抗告人因違反道路交通管理處罰條例聲明異議案件，不服臺
灣高雄地方法院98年度交聲字第719 號民國98年6 月17日裁定，
提起抗告，本院裁定如下：
    主  文
抗告駁回。
    理  由
一、抗告意旨略以：抗告人即受處分人（下稱抗告人）甲○○當
    時行至大新與大仁路口時，為綠燈左轉，左轉後大仁路轉為
    紅燈，係因交通號誌快速轉換始造成員警誤判抗告人闖紅燈
    ，原審不察，駁回抗告人之異議，自有未恰，爰依法提起抗
    告等語。
二、本院審理結果，認原審上開裁定，認事、用法均無違誤，應
    予維持，並引用原審上開裁定之理由，如附件所示。
三、至抗告人雖執前詞為辯，惟揆諸抗告人於聲明異議狀及原審
    審理時，均主張：伊係於98年1 月19日15時20分許，沿高雄
    縣岡山鎮○○街右轉至大仁路，當時為綠燈，前駛約100 公
    尺處，始為警攔查（見原審卷第4 頁、第10頁）。然其於抗
    告狀卻改陳：當時伊行至大新與大仁路口時，為綠燈左轉，
    左轉後大仁路轉為紅燈等語。則抗告人就其斯日行進路線，
    所述前後不一，明顯可見。而由此反可證證人即當時執勤員
    警黃嘉興於原審證述，抗告人是時於高雄縣岡山鎮○○路和
    大成街口，確有闖越紅燈之交通違規情事，應非子虛。從而
    ，抗告人此部分所辯，自無足採。準此，原審以抗告人既確
    有前開交通違規之事實，因而駁回抗告人之異議，經核於法
    並無不合。抗告人猶執前詞，指摘原裁定不當，為無理由，
    應予駁回。
據上論結，應依道路交通案件處理辦法第26條，刑事訴訟法第41
2條，裁定如主文。
中    華    民    國    98    年    7     月    28    日
                  刑事第一庭    審判長法  官   翁慶珍
                                      法  官   莊崑山
                                      法  官   徐美麗
以上正本證明與原本無異。
不得再抗告。
中    華    民    國    98    年    7     月    28    日
                                      書記官   賴梅琴
【附件】
臺灣高雄地方法院交通事件裁定         98年度交聲字第719號
原處分機關  交通部公路總局高雄區監理所
異  議  人
即受處分人  甲○○  男  46歲（民國○○年○月○○日生）
                    身分證統一編號：Ｚ000000000號
                    住高雄縣岡山鎮○○路37巷8弄68號
上列異議人即受處分人因違反道路交通管理處罰條例案件，對於
交通部公路總局高雄區監理所於民國98年2月26日所為之處分（
高監營裁字裁80-N00000000號），聲明異議，本院裁定如下：
    主  文
異議駁回。
    理  由
一、原處分機關以：異議人即受處分人甲○○於民國98年1 月19
    日15時20分許，騎乘車牌號碼XZA-529 號重型機車，行經高
    雄縣岡山鎮○○路、大成街路口時，因有「駕車行經有燈光
    號誌管制之交岔路口闖紅燈」之違規事實，爰依道路交通管
    理處罰條例第53條第1 項裁處罰鍰新臺幣（下同）1,800 元
    ，並依同條例第63條第1 項第3 款規定記違規點數3 點。
二、異議意旨略以：異議人於岡山鎮○○街右轉大仁路時，當時
    燈號應為綠燈，嗣無故遭警方以闖紅燈攔查，應為人為誤判
    ，為此聲明異議，請求撤銷原處分云云。
三、按汽車駕駛人，行經有燈光號誌管制之交岔路口闖紅燈者，
    ，處新臺幣1,800 元以上5,400 元以下罰鍰，道路交通管理
    處罰條例第53條第1 項定有明文。次按汽車駕駛人有前開第
    53條規定之情形者，除依該條處罰鍰外，並予記違規點數3
    點，同條例第63條第1 項第3 款亦有明文規定。
四、經查：
(一)、異議人上揭時、地，騎乘車牌號碼XZA-529 號重型機車，闖
    紅燈之事實，業據證人即本件舉發員警黃嘉興到庭結證稱：
    我於96年1 月19日下午3 時20分許，在查獲地點看到異議人
    係騎乘上開機車，從大新街左轉往大仁路行駛，當時大仁路
    之號誌是紅燈，嗣異議人行經大仁路和大成街口時直行闖越
    紅燈，而當時天氣晴朗，視線良好，沒有障礙物阻擋，可以
    清楚看到異議人騎乘機車闖越紅燈等語明確（詳本院卷第12
    頁至第13頁），並有高雄縣政府警察局舉發違反道路交通事
    件通知單及證人黃嘉興所繪製之現場圖各1 份附卷可稽（詳
    本院卷第15頁及第24頁）。
(二)、至異議人雖以前揭情詞置辯。惟查，異議人於前揭時、地確
    有騎乘重型機車行經有燈光號誌管制之交岔路口而闖紅燈之
    交通違規行為，業據證人黃嘉興於本院到庭結證明確，已如
    前述，而證人黃嘉興雖為本件舉發員警，惟其到庭所陳述之
    上開舉發經過，經查尚無違反經驗或論理法則之處，且遍查
    本件卷存證據資料，亦無任何積極證據足以證明其前揭所述
    係虛偽不實，自不得僅因其為本件開單舉發異議人之員警，
    即遽予否認其上開證述之可信性，況上開證人與異議人間素
    昧平生，並無仇隙嫌怨，而警員執行公務時，本身即受有行
    政懲處責任之監督，且其到庭具結作證，更係以刑事責任擔
    保其證言之真實性，從而，證人黃嘉興於本院到庭結證之證
    詞，應堪值採信。是異議人稱並無闖紅燈之行為云云，殊不
    足採。
五、綜上，異議人確有於前揭時、地駕車行經有燈光號誌管制之
    交岔路口而闖紅燈之違規行為。從而，原處分機關依道路交
    通管理處罰條例第53條第1 項、第63條第1 項第3 款，裁處
    異議人罰鍰1,800 元，並記違規點數3 點，自屬有據，異議
    人執前詞認本件裁決不當，為無理由，應予裁定駁回。
六、據上論斷，應依道路交通案件處理辦法第19條，裁定如主文
    。
中    華    民    國    98    年    6     月    17    日
                  交通法庭      法  官   文昌
以上正本證明與原本無異
如不服本裁定應於送達後5日內向本院提出抗告狀。
中    華    民    國    98    年    6     月    18    日
                                書記官   紀龍年


司法院資訊處製作；財團法人民間司法改革基金會備份。
